# 转租赁请陈版指导

提问人：BWIN2019 时间：2021-11-25 04:02:58
请教陈版。A公司与房屋产权人签订 10 年期的租赁合同，尔后即转租给他人 9 年，A公司对该交易应该是要按转租赁处理的，但是不清楚的是，在 9年结束后，是直接当一般经营租赁处理了么？
另外还想确认下，在处理转租赁的时候，是不是我先按 10 年的承租合同算一个使用权资产，再按 9 年的转租赁算一个应收租赁款的现值，两者轧差确认资产处置损益？
谢谢陈版！

回答人：chenyiwei
对转租赁业务，应首先确定转租出租人是代理人还是主要责任人。只有当转租出租人是主要责任人时，才适用租赁准则对于转租赁的会计处理规定，否则只是确认居间服务收入。
如果转租赁构成融资租赁的，则对于转租赁结束后原租赁的剩余租赁期的使用权，应作为一项“未担保余值”予以保留，不能随同转租年度的使用权资产一并转销处理。因此原租赁下使用权资产的处置损益并不是主帖所说的“先按 10 年的承租合同算一个使用权资产，再按 9 年的转租赁算一个应收租赁款的现值，两者轧差确认资产处置损益”。

提问人：BWIN2019 时间：2021-11-26 12:45:45
陈版，我再追问下，如果转租出租人是代理人的角色，那么对于其第一手租赁是不是就不按新租赁准则确认使用权资产和租赁负债了？

回答人：chenyiwei
一般理解是。

提问人：zhs7403 时间：2021-11-26 16:10:41
请教一下，此时，转租时，“未担保余值”是作为使用权资产还是作为应收融资租赁款？如果后者实际就是一个融资租赁出租典型的会计处理了

回答人：chenyiwei
作为应收租赁款的一部分。